【裁判字號】    97,上易,21
【裁判日期】    970429
【裁判案由】    竊盜
【裁判全文】
臺灣高等法院高雄分院刑事判決          97年度上易字第21號
上  訴  人  甲○○
即  被  告
上列上訴人因竊盜案件，不服臺灣高雄地方法院中華民國96年10
月19日第一審判決（起訴案號：臺灣高雄地方法院檢察署96年度
偵字第19221 號、第20416 號），提起上訴，本院判決如下：
    主  文
原判決關於攜帶兇器竊盜未遂暨定執行刑部分均撤銷。
甲○○攜帶兇器竊盜，處有期徒刑拾月。
其他上訴駁回。
上開撤銷改判部分所處之刑與上訴駁回部分所處有期徒刑肆月；
應執行有期徒刑壹年。
    事  實
一、甲○○原係在高雄縣鳳山市○○路捷運O9站之工人，於民國
    96年6月30日離職後，竟意圖為自己不法之所有，於96年7月
    1日上午10時30分許，騎乘RCT-775號輕型機車前往高雄縣鳳
    山市○○路捷運O11 站（即O9站後方），頭帶捷運工地帽進
    入O11 站內工地之地下室，並謊稱是捷運工人，欲至O11 站
    工地拿取長約15公分之一小段鋼管，因而取得工地保全孫琮
    文之信任，任其在地下室內行動，甲○○遂在該工地地下室
    竊得大岡實業有限公司（下稱大岡公司）所有供製造手扶梯
    使用、直徑42.7mm、長度6 公尺之鋼管8 支（價值新臺幣2
    萬8,000 元），並以現場之砂輪機切割成每支約20公分之長
    度以裝入袋內方便攜帶，而分2 次攜出分別騎乘機車載往左
    右兩邊反方向離去，嗣孫琮文因甲○○2 次離去方向不同，
    發現有異告知大岡公司人員丙○○而循線查獲，並起獲其竊
    取之小段鋼管1 支。甲○○於上開案件交保後，復於同年7
    月15日上午10時30分前往高雄市三民區○○○路386 號捷運
    R11 站工地，謊稱應徵工作進入工地後，見現場置有臺灣動
    力工程股份有限公司所有之電纜線，竟持置於工地內客觀上
    具有殺傷力，足供兇器使用之鐵剪1 支，竊取長約50公分之
    電纜線11段、長約30公分之電纜線5 段（價值新臺幣9,000
    元），嗣於得手後經工地工務主任乙○○發覺報警查獲。
二、案經高雄縣政府警察局鳳山分局、高雄市政府警察局三民第
    一分局移送臺灣高雄地方法院檢察署檢察官偵查起訴。
    理  由
一、訊據上訴人即被告甲○○矢口否認有上開竊盜犯行，辯稱：
    我拿捷運O11 站工地之鋼管，有得到工地保全孫琮文之同意
    ，至捷運R11 站工地之電纜線，我並沒有去偷，當天我是去
    應徵工作云云，惟查被告於原審審理時已供承上開竊盜犯行
    不諱，核與證人孫琮文、丙○○於原審、證人乙○○於本院
    審理時證述情節相符，復有起獲之鋼管1 支、贓物認領保管
    單、RCT-775 號輕型機車之車籍作業系統資料1 份、查獲照
    片6 紙在卷可憑，足認被告於原審之自白核與事實相符，應
    堪採信，被告事後翻異前供所為前述辯解，顯係卸責之飾詞
    ，殊無足採，本件事證明確，被告之犯行堪以認定。
二、被告在R11 捷運工地持以剪斷電纜線之鐵剪1 支長約73公分
    ，全部均為鐵製，且前端係剪刀尖銳狀，具有相當重量，經
    原審勘驗屬實，並有上開鐵剪及照片1 紙足憑，客觀上足以
    危害他人之生命、身體之安全，自屬於兇器。故核被告甲○
    ○就竊取捷運O11 站鋼管之所為，係犯刑法第320 條第1 項
    之竊盜罪；就竊取捷運R11 站電纜線之所為，係犯刑法第32
    1 條第1 項第3 款之攜帶兇器竊盜罪；被告分別於上開不同
    時、地實施竊盜、加重竊盜犯行，依一般社會健全觀念，均
    獨立可分，在刑法評價上，各具獨立性，每次行為皆可獨立
    成罪，顯非一接續行為，乃侵害不同法益之獨立行為，應予
    分論併罰。
三、原審就被告竊取捷運O11站之鋼管8支之犯行，因而適用刑法
    第32O條第1項、刑法施行法第1條之1之規定，並審酌被告犯
    後原否認犯行，砌詞狡飾，圖免罪責，並不可取，其正值壯
    年，不思以正途賺取金錢，竊取財物，造成被害人及社會之
    不安，惟於審理時尚知悔悟，坦承犯行等一切情狀，量處有
    期徒刑4 月，其認事用法，均無不合，量刑亦屬適當，被告
    上訴意旨，否認犯罪，指摘原判決此部分不當，為無理由，
    應予駁回。
四、至原審就被告甲○○竊取捷運R11 站之電纜線之犯行，予以
    論罪科刑，固非無見，惟查竊盜罪既遂與未遂之區別，應以
    所竊得之物是否移入自己權力支配之下為標準，若已將他人
    財物移歸自己持有，即應成立竊盜既遂罪；本件據證人乙○
    ○於本院審理時到庭證稱：發現被告時，他已持鐵剪將電纜
    線剪斷，計長約50公分有11截、長約30公分有5 截等語，顯
    見被告已將所竊電纜線移入自己權力支配之下，應屬竊盜既
    遂罪，原審論以竊盜未遂罪，尚有未合，被告上訴意旨，否
    認犯罪，指摘原判決此部分不當，雖無理由，惟原判決既有
    上開可議，仍應由本院將原判決關於攜帶兇器竊盜未遂暨定
    執行刑部分，均予撤銷改判；審酌被告正值壯年，不思以正
    途賺取金錢，竟竊取捷運工地之電纜線，危及公共工程之進
    度，事後復砌詞卸責，毫無悔意等一切情狀，量處有期徒刑
    10月。扣案之鐵剪1 支為被告在捷運工地隨意取得供竊取電
    纜線之用，非被告所有，爰不為沒收之諭知。又起訴意旨雖
    請求諭知強制工作，惟查被告本件所犯之竊盜罪雖有2 次，
    然被告前未曾因竊盜案件經起訴或判刑確定，有臺灣高等法
    院被告前案紀錄表在卷可稽，故尚無法以此遽認被告有犯罪
    之習慣，此與竊盜犯贓物犯保安處分條例第3 條第1 項規定
    之「犯罪習慣」構成要件不符，爰不為強制工作之諭知，附
    此敘明。
五、前述上訴駁回部分所處之刑與撤銷改判部分所處之刑，應依
    法定其應執行刑如主文第4項所示。
據上論斷，應依刑事訴訟法第368條、第369條第1項前段、第364
條、第299條第1項前段、第321條第1項第3款、第51條第5款，判
決如主文。
本案經檢察官郭振昌到庭執行職務。
中    華    民    國    97    年    4    月    29    日
                  刑事第三庭    審判長法  官  周賢銳
                                      法  官  黃仁松
                                      法  官  黃憲文
以上正本證明與原本無異。
不得上訴。
中    華    民    國    97    年    4    月    29    日
                                      書記官  施耀程
附錄本案論罪法條全文
中華民國刑法第320條
（普通竊盜罪、竊佔罪）
意圖為自己或第三人不法之所有，而竊取他人之動產者，為竊盜
罪，處5 年以下有期徒刑、拘役或5 百元以下罰金。
意圖為自己或第三人不法之利益，而竊佔他人之不動產者，依前
項之規定處斷。
前二項之未遂犯罰之。
中華民國刑法第321條
犯竊盜罪而有左列情形之一者，處 6 月以上、 5 年以下有期徒刑
：
一  於夜間侵入住宅或有人居住之建築物、船艦或隱匿其內而犯之
    者。
二  毀越門扇、牆垣或其他安全設備而犯之者。
三  攜帶兇器而犯之者。
四  結夥三人以上而犯之者。
五  乘火災、水災或其他災害之際而犯之者。
六  在車站或埠頭而犯之者。


司法院資訊處製作；財團法人民間司法改革基金會備份。
